臺灣高雄地方法院刑事判決　　　　　　　　　　　　　九十年度易字第三一五號
　　公　訴　人　臺灣高雄地方法院檢察署檢察官
　　被　　　告　奇育營造工程股份有限公司
　　　　　　　　奇育實業股份有限公司
　　右　二　人
　　之　代表人　壬○○
　　被　　　告　丙○○○企業股份有限公司
　　代　表　人　庚○○
右列被告因為反勞動基準法案件，經檢察官偵查後聲請簡易判決（九十年度偵字第一
一五七九號），經本院高雄簡易庭審理後（九十年雄簡字第七八一號）認不宜逕以簡
易判決處刑，移送本院依通常程序審理，本院判決如左：
    主  文
奇育營造工程股份有限公司違反雇主依法終止勞動契約時，應發給勞工資遣費之規定
，處罰金參萬元。
奇育實業股份有限公司違反雇主依法終止勞動契約時，應發給勞工資遣費之規定，處
罰金壹萬元。
丙○○○企業股份有限公司違反雇主依法終止勞動契約時，應發給勞工資遣費之規定
，處罰金壹萬元。
    事  實
一、壬○○（待其到案後另行審結）為奇育營造工程股份有限公司（以下簡稱奇育營
    造公司）、奇育實業股份有限公司（以下簡稱奇育實業公司）之代表人兼實際負
    責人，並為丙○○○企業股份有限公司（以下簡稱丙○○○公司）之實際負責人
    。奇育營造公司僱用有勞工乙○○、己○○等四十人，奇育實業公司僱用有勞工
    辛○○、劉德彩、戊○○、王秉富、張文馨等五人，丙○○○公司僱用有勞工癸○○、丁○○、甲○○等三人。乃壬○○竟於同年四月七日潛逃出境，而未依勞
    動基準法第十六條之規定經一定之預告期間，即無故終止與前開勞工乙○○等四
    十八人之勞動契約，且未依勞動基準法第十七條之規定意旨，發給上開四十八名
    勞工資遣費。
二、案經高雄市政府勞工局移送臺灣高雄地方法院檢察署檢察官偵查後聲請簡易判決
    處刑。
    理  由
一、查：
（一）被告奇育營造公司、奇育實業公司之代表人係壬○○，被告丙○○○公司之登
      記代表人為庚○○，壬○○並於丙○○○公司擔任監察人等情，有前述三家公
      司之高雄市政府建設局工商登記系統營利事業登記資料，及丙○○○公司、奇
      育實業公司之公司變更登記表各一份在卷可憑。又查，被告壬○○係奇育營造
      公司、奇育實業公司之代表人兼執行業務人，並係實際執行丙○○○公司業務
      之人，上述三家公司實際上之辦公地點均在同一地點，並同時於九十年四月八
      日停業，三家公司之所有員工迄今均未領得資遣費等情，亦業據受僱於各該公
      司之勞工丁○○、戊○○、乙○○、己○○等人分別到庭指述明確（見本院九
      十一年三月五日審判筆錄）。此外，被告等違反勞動基準法未給付右揭公司員
      工資遣費之事實，復有高雄市政府勞工局移送書、處理勞資爭議案第一次調解
      委員會議記錄及勞資爭議調解申請書等影本附卷可稽。
（二）被告奇育營造公司、奇育實業公司之代表人及被告丙○○○公司之實際執行業
      務人即壬○○，於九十年四月七日出境後迄今均未入境一節，有入出境查詢結
      果一紙在卷可考。按被告奇育營造公司、奇育實業公司、丙○○○公司雖未以
      書面或言詞通知勞工終止勞動契約，惟擔任上開三公司之代表人或實際執行業
      務人之被告壬○○，已經潛逃出境，置公司業務於不顧，且上開三公司業已停
      業，顯見事實上已經終止勞動契約，是以被告等三家公司於終止勞動契約後未
      依法給付勞工資遣費之事實，堪信為真實。
綜上所述，本案事證明確，被告等之犯行均已可認定。
二、按勞動基準法第十七條乃規定：雇主依法終止勞動契約者，一、勞工在同一雇主
    之事業單位繼續工作，每滿一年發給相當於一個月平均工資之資遣費。二、依前
    款計算之剩餘月數，或工作未滿一年者，以比例計給之。未滿一個月者以一個月
    計（參照該法第十七條第一、二款）。被告壬○○分別係被告奇育營造公司、奇
    育實業公司之代表人及執行業務之人，並受僱於丙○○○公司擔任監察人而實際
    執行該公司之業務，其執行前開被告三家公司之業務，違反上開資遣費給付之規
    定，是以被告奇育營造公司、奇育實業公司、丙○○○公司，均應依勞動基準法
    第八十一條第一項前段論處，而處以同法第七十八條所定之罰金刑。爰審酌本件
    被告三家公司違反勞動基準法之犯行，分別對勞工己○○等四十人（奇育營業公
    司）、戊○○等五人（奇育實業公司）、丁○○等三人（丙○○○公司）權益造
    成損害之程度，又迄今尚未給付勞工資遣費等一切情狀，分別量處如主文所示之
    罰金。
三、按法院認應科罰金之案件，被告經合法傳喚，無正當理由不到庭者，得不待其陳
    述逕行判決，刑事訴訟法第三百零六條定有明文。查被告奇育營造公司、奇育實
    業公司、丙○○○公司於審判期日均未派人到庭答辯，惟審判期日之傳票均業經
    合法送達，有送達回證各一紙在卷足憑，爰依前開規定不待其到庭逕為判決，附
    此敘明。
據上論斷，應依刑事訴訟法第二百九十九條第一項前段，第三百零六條，勞動基準法
第七十八條，第八十一條第一項前段，判決如主文。
本案經檢察官陳永豐到庭執行職務。
中      華      民      國    九十一    年      四      月    二十三    日
                                  臺灣高雄地方法院刑事第六庭
                                      法  官  周  玉  群
右正本證明與原本無異。
如不服本判決，應於判決送達後十日內，向本院提出上訴狀。
                                      書記官  陳  瓊  芳
中      華      民      國    九十一    年      四      月    二十三    日
勞動基準法第八十一條第一項 (處罰之客體)
  法人之代表人、法人或自然人之代理人、受僱人或其他從業人員，因執行業務違反
  本法規定，除依本章規定處罰行為人外，對該法人或自然人並應處以各該條所定之
  罰金或罰鍰。
勞動基準法第七十八條 (罰則 (四))
  違反第十三條、第十七條、第二十六條、第五十條、第五十一條或第五十五條第一
  項規定者，處三萬元以下罰金。
